# 本期子公司丧失控制权，附注如何填列

提问人：冰人 时间：2022-03-09 16:13:55
请教一下， 2022 年 7 月 31 日，对子公司丧失控制权，合并报表该子公司期初资产负债合并进来 ，年末该子公司资产负债不合并。
那公司，附注如何填列，比如，应收账款坏账准备的变动：期初+本期计提-本期收回或转回-转销或核销=期末。
因丧失控制权不再合并，其变动金额如何填呢？

回答人：chenyiwei
此时可以增加一个项目：合并范围变动的影响。即：期初+本期计提-本期收回或转回-转销或核销+/-合并范围变动的影响=期末